【裁判字號】    97,聲,1236
【裁判日期】    970715
【裁判案由】    返還提存物
【裁判全文】
臺灣臺中地方法院民事裁定              97年度聲字第1236號
聲  請  人  華南商業銀行股份有限公司
法定代理人  乙○○
代  理  人  庚○○
相  對  人  丁○○
相  對  人  戊○○
相  對  人  己○○○○○○
相  對  人  丙○○
相  對  人  甲○○
上列聲請人聲請返還提存物事件，本院裁定如下：
    主      文
本院95年度存字第4429號提存事件聲請人所提存面額合計新臺幣
貳佰萬元之有價證券（名稱種類數量均如上開提存書所載），准
予返還。
聲請程序費用由相對人負擔。
    理      由
一、聲請意旨略謂：聲請人與相對人間請求清償債務事件，經本
    院95年度裁全字第8746號民事裁定准予聲請人提供中央政府
    建設公債九十年度甲類第一期債票面額新臺幣200萬元之有
    價證券，對於相對人之財產假扣押，並經聲請人以95年度存
    字第4429號提存書提存後聲請執行在案。今聲請人因(1)對相
    對人丁○○、戊○○、丙○○及甲○○等人其保全之請求依
    督促程序所發之支付命令已經確定（相對人己○○○○○○
    未確定）；(2)依民事訴訟第104條第1項第3款規定催告相對
    人楊家葳行使權利而未行使。為此，聲請返還前開提存物等
    語。
二、按應供擔保之原因消滅；或訴訟終結後，供擔保人證明已定
    二十日以上之期間催告受擔保利益人行使權利而未行使者，
    法院應依供擔保人之聲請，以裁定命返還其提存物，民事訴
    訟法第104條第1項第1款、第3款定有明文。前開規定，於其
    他依法令供訴訟上之擔保者準用之，並為同法第106條所明
    定。又民事訴訟法第104條第1項第1款所謂應供擔保之原因
    消滅者，在釋明假扣押之原因而供擔保之場合，因其係擔保
    債務人因假扣押所受之損害，故必待無損害發生，或債權人
    本案訴訟全部勝訴確定，或就債務人所生之損害已經賠償時
    ，始得謂供擔保之原因消滅，最高法院69年度台抗字第286
    號民事裁判要旨可資參照。經查：聲請人主張之事實，業據
    其提出本院95年度存字第4429號提存書、本院95年度裁全字
    第8746號民事裁定、本院95年度促字第56203號支付命令及
    其確定證明書、郵局存證信函、掛號郵件收件回執等為證，
    並經調閱前述提存卷宗及本院95年度執全字第3929號假扣押
    執行卷宗審核無誤，且本院查無相對人楊家葳行使權利之資
    料，有查詢簡覆表5份在卷可憑，故堪信為真正。茲聲請人
    提存之中央政府建設公債九十年度甲類第一期債票面額新臺
    幣200萬元有價證券，係為擔保相對人因假扣押所受之損害
    。而聲請人就該假扣押保全之請求，其中關於相對人丁○○
    、戊○○、丙○○及甲○○部分，業依督促程序取得確定支
    付命令在案（等同於本案訴訟獲全部勝訴判決確定），揆諸
    前揭裁判意旨，應可認為聲請人對相對人丁○○、戊○○、
    丙○○及甲○○之供擔保原因業已消滅。另相對人楊家葳部
    分，聲請人業已撤回對相對人楊家葳財產之假扣押執行，並
    發函催告相對人楊家葳行使權利而未行使。從而聲請人聲請
    返還前開提存物，核與法律規定相符，應予准許。
三、依民事訴訟法第95條、第78條，裁定如主文。
中    華    民    國    97    年    7     月    15    日
                  民事第三庭  法  官  游文科
正本係照原本作成
如不服本裁定，應於送達後10日內向本院提出抗告狀，並繳納抗
告費新台幣1,000元。
中    華    民    國    97    年    7     月    15    日
                              書記官


司法院資訊處製作；財團法人民間司法改革基金會備份。
